【裁判字號】    89,訴,77
【裁判日期】    890429
【裁判案由】    毒品危害防制條例
【裁判全文】
臺灣士林地方法院刑事判決                            八十九年度訴字第七七號
    公  訴  人  臺灣士林地方法院檢察署檢察官
    被      告  乙○○
    選任辯護人  莫家駿
右列被告因違反毒品危害防制條例案件，經檢察官提起公訴（八十八年度偵字第七四
三六號），本院判決如左：
    主  文
乙○○連續販賣第二級毒品，累犯，處有期徒刑柒年肆月。扣案第二級毒品安非他命
壹大包、伍小包（驗餘淨重共計肆拾點柒玖伍克）均沒收銷燬之。販賣第二級毒品所
得新臺幣伍萬元均沒收之，如全部或一部不能沒收時，以其財產抵償之。
    事  實
一、乙○○前曾於民國八十三年間先後因非法吸用化學合成麻醉藥品安非他命案件，
    經本院分別判處有期徒刑六月，於八十三年五月三十日、八月三十一日易科罰金
    執行完畢，又於同年間因非法販賣安非他命案件，經本院判處有期徒刑二年七月
    ，另於八十四年間因非法吸用安非他命案件，經本院判處有期徒刑五月，二者合
    併於八十七年九月二十一日執行完畢。詎乙○○仍不知戒慎，又意圖營利，基於
    概括之犯意，自八十八年二月底某日起至同年四月二十七日止，先後四次販賣第
    二級毒品安非他命予丙○○及甲○○（上揭二人為男女朋友，共同出資購買毒品
    施用），其交易方式或由丙○○以乙○○所使用之0000000000、00
    00000000號二線行動電話與之取得聯繫，或由乙○○以丙○○所使用之
    0000000000號行動電話詢問丙○○需否安非他命，於約定數量、價格
    、交貨地點後，乙○○即攜其之前於不詳時間、地點以不詳價格購入之安非他命
    ，分別至臺北市○○區○○路三一六巷十八弄四號三樓乙○○住處（其中一次）
    、臺北市北投區○○○路○段五一五巷三弄二號五樓甲○○之住處（另三次）進
    行交易，前三次價格為一萬五千元、二萬元、一萬五千元，均一手交錢，一手交
    貨，第四次約定價格則為三萬元（尚未取款），乙○○即以此方式賺取差價牟利
    。迨至八十八年四月二十八日下午四時許，經警持臺灣士林地方法院檢察署檢察
    官簽發之搜索票至臺北市北投區○○○路○段五一五巷三弄二號五樓丙○○住處
    查獲安非他命一大包、五小包（驗餘淨重共計四十點七九五克），循線得悉上情
    。
二、案經臺北市政府警察局北投分局報請臺灣士林地方法院檢察署檢察官偵查起訴。
    理  由
一、訊據被告乙○○矢口否認有何非法販賣毒品安非他命予丙○○等人之事實，辯稱
    ：其於警訊中曾被脫除全身衣物刑求，家中亦被警搜查，均查無安非他命，故無
    可能販賣予他人，係被丙○○所誣攀云云。惟查：
    (一)右揭事實，業據證人丙○○於警訊、偵查及本院調查中、證人甲○○於偵查及
      本院調查中證述明確。雖證人丙○○於八十八年六月十日偵訊中曾翻稱其所施
      用之安非他命係向綽號「明輝」之不詳姓名男子購買，因與被告二人間前有爭
      奪女友之糾紛，後又有三萬元借款未還之糾紛，所以才會說是向被告購買安非
      他命云云，惟參以該二證人之歷次證詞：
      1.證人丙○○於八十八年四月二十八日為警查獲時，於該日下午五時三十分之
        北投分局警備隊訊問中證稱扣案之安非他命是由綽號阿宗之男子送到其位於
        臺北市北投區○○○路○段五一五巷三弄二號五樓住處樓下，以三萬元之價
        格出售，均由阿宗主動聯絡等語（詳偵查卷第十二頁）。
      2.當日晚間為北投分局第三組訊問時，證人丙○○仍表明向被告購買安非他命
        之事實，且說明雙方以行動電話聯絡交易，及渠等交易之時間、次數、價格
        、數量等細節（詳偵查卷第十三頁背面）。並協助以電話聯絡被告見面，經
        警於八十八年四月二十九日凌晨四時許逮捕被告，於當日上午六時許訊問時
        ，被告坦稱確有將安非他命交付予丙○○之事實，但辯稱係以原價、原數量
        轉讓云云（詳偵查卷第九頁背面）。
      3.於八十八年五月十九日偵訊時，證人丙○○證稱所施用之安非他命係被告所
        出售，於被查獲之前一日即八十八年四月二十七日被告帶二大包安非他命到
        甲○○家出售，其以三萬元買一包等語（詳偵查卷第三三頁）。
      4.於八十八年六月十日偵訊時，被告由辯護人陪同到庭時表示其與丙○○曾是
        同學，丙○○住在中央北路女友家，偶爾有聯絡等語。證人丙○○入庭時，
        則改稱因與被告有過節，所以說向被告買安非他命云云（詳偵查卷第三八至
        三九頁）。
      5.迄八十八年十月二十七日偵訊時，證人甲○○證稱查獲之一大包、五小包安
        非他命是被告攜至伊住處出售，價格三萬元，被告拿安非他命來時，伊有二
        次目睹，五小包是之前拿來的，最後一次算三萬元等語。證人丙○○亦證稱
        曾向被告購買四次安非他命，對所詢為何前次庭訊時改異證詞一節，答稱：
        因其在勒戒所勒戒時，被告有打電話至甲○○處警告說不可指證係被告出售
        安非他命，否則就走著瞧等語，迨至其勒戒出所，被告又找其至律師處，教
        渠等說八、九年前曾因女友鬧的不愉快，所以有過節，另有借款三萬元未還
        ，因懷恨才說是被告，被告沒有被刑求等語（詳偵查卷第四九頁背面、第五
        十頁）。被告雖於本院審理中辯稱不認識甲○○，亦不知其住處電話，不可
        能以電話恐嚇甲○○轉告丙○○不可指證其販賣安非他命云云，然被告前於
        偵訊中已陳明其知悉丙○○住在女友家，偶有聯絡等語（詳偵查卷第三八頁
        ），表示其並非不知甲○○住處及聯絡方法，而其曾帶同證人丙○○至其辯
        護人處商討案情一事，亦經被告於本院調查中陳述明確（詳本院八十九年三
        月六日訊問筆錄），故被告企使證人丙○○變異供詞之意圖甚明。證人丙○○、甲○○二人實無憑空想像、虛捏該事之必要。
      6.證人丙○○、甲○○二人雖前於本院調查中經傳喚而未能到案，然於八十九
        年三月六日經拘提到案後，證人甲○○即證稱：伊有與丙○○一同出資向被
        告買過四次安非他命，自八十八年二月起到四月二十七日止，渠等均是向被
        告購買安非他命，每次約買一萬五千元至二萬元，最後一次是買三萬元，但
        尚未付錢等語。另證人丙○○亦證稱：共向被告買四次安非他命，第一次買
        一萬五千元、另外二萬元有一次、一萬五千元有一次，此三次均有付錢，最
        後一次三萬元尚未付款，最後一次係因被告帶來之安非他命較大包，所以買
        三萬元，聯絡方式係由其打行動電話予被告，問被告有沒有安非他命，或由
        被告打電話來問渠要不要安非他命，渠如果有需要，就會告訴被告要多少安
        非他命、多少錢，一萬五千元大概拿半兩，第三次購買是去被告位於知行路
        之住處樓下拿貨，其他三次是被告拿到甲○○家中。因為被告是以前補校同
        學，被告在快退伍時，曾表示要做安非他命之買賣，所以向被告購買，八十
        八年四月二十八日查獲之安非他命中之一大包是被告此次所賣的，另五小包
        是上次購買剩下的。因為其在被查獲後送觀察、勒戒時，被告曾打電話予甲○○，要她轉告其不要亂說被告賣安非他命，其勒戒完畢後，被告帶其去莫
        律師處，由莫律師教其怎樣說，莫律師要其說是在補校時因與被告間有女友
        之糾紛，才誣賴被告，但實際上並無過節，其與被告之後仍有保持聯絡，其
        在退伍時也有借被告三萬元，故非誣賴被告等語（均詳本院八十九年三月六
        日訊問筆錄）。
      7.本院復當庭命該二證人與被告對質，證人丙○○、甲○○仍堅指確有向被告
        購買安非他命四次之事實，互核相符。以丙○○自始至終均指稱曾向被告購
        買安非他命，其中僅一次翻異證詞，可徵該次證詞確有他力之介入。被告亦
        供稱為了解本案案情，曾帶丙○○去找莫律師，將借款糾紛和作證之事連在
        一起等語，已見證人丙○○於八十八年六月十日偵訊中翻異前供之端倪；被
        告辯稱與丙○○間曾因女友之事發生糾紛，然證人丙○○否認因之誣陷被告
        ，被告亦陳明：「女友糾紛是在我們十幾歲發生的事，而且我在退伍時我沒
        有錢，所以向他（指丙○○）借錢。」、「因為女友之事並沒有讓我們扯破
        臉，雙方仍有往來，但沒有很密切。」等語，故該因舊時女友所生之齟齬，
        已歷時久遠，應無導致丙○○、甲○○誣攀被告之可能。又欠債未還導致糾
        紛雖非無可能，然必係在久催未還之情形下，始有可能因之生恨，被告以其
        曾向丙○○借款三萬元未還，故為丙○○誣攀云云為辯，然未有證據顯示丙○○曾就該借款屢次催討未果，或渠等間因之發生糾紛等事實。且如該三萬
        元至為重要，丙○○何有故意誣指被告，使被告身陷囹圄，導致該債務更難
        獲得清償之必要。又若證人丙○○汲汲於該三萬元債務之催討，自必於被告
        邀其前往律師處商討案情之時，趁機要求被告清償以為條件，惟丙○○並未
        因之而得償。由之益徵證人丙○○並未因該債務關係而誣陷被告。
      由上開證詞之歷程可知，被告確有販賣安非他命予丙○○、甲○○之行為。被
      告所辯丙○○係因女友、借款糾紛而為誣陷云云，不足採信。
    (二)又扣案被告先後販賣予丙○○、甲○○之顆粒一大包、五小包，經送鑑驗結果
      ，確為安非他命（驗餘淨重共計四十點七九五克），有憲兵司令部刑事鑑識中
      心八十八年五月十九日綱得字第○六九七九號鑑驗通知書影本一紙附卷可稽
      。復參以販賣安非他命係政府嚴予查緝之違法行為，非可公然為之，不論是瓶
      裝或紙包之安非他命，均可任意分裝或增減其份量，而每次買賣之價量，亦隨
      時隨雙方關係之深淺、當時之資力、需求程度及對行情之認知等因素，機動的
      調整，則無論大、小包裝或以一萬五千元、二萬元、三萬元之價格出售，被告
      均可因賺取價差而牟得利益，至為昭然。況安非他命價格昂貴，取得不易，凡
      為販賣之不法勾當者，苟無利可圖，應無甘冒被查緝法辦重刑之危險，平白無
      端義務為該買賣之工作，是其販入之價格必較售出之價格低廉，而有從中賺取
      買賣差價牟利之意圖及事實，應屬合理之認定。
    綜上所述，本件事證已臻明確，被告犯行堪以認定，應依法論科。
二、核被告乙○○所為，係犯毒品危害防制條例第四條第二項之販賣第二級毒品罪，
    其於販賣前後持有安非他命之低度行為，應為販賣之高度行為所吸收，不另論罪
    。其先後四次犯行，時間緊接，所犯構成要件相同，顯係基於概括之犯意反覆為
    之，為連續犯，應依法論以一罪並加重其刑（法定刑無期徒刑部分依法不得加重
    其刑，僅就有期徒刑及罰金部分加重之）。又查被告有事實欄所載之犯罪科刑及
    執行情形，此為被告所供承，復有臺灣高等法院被告全國前案紀錄表、臺灣士林
    地方法院檢察署前科資料個案查詢表各一份存卷可按，其受有期徒刑之執行完畢
    後五年以內再犯本件有期徒刑以上之罪，係屬累犯，應依法遞予加重其刑（法定
    刑無期徒刑部分依法不得加重其刑，僅就有期徒刑及罰金部分遞予加重）。爰審
    酌被告前已有多次施用、販賣安非他命之犯行，經審判及執行，已深知沾染毒癮
    之害，愈陷愈深、難以戒斷，竟不知悛悔，復販賣安非他命予他人牟利，影響國
    民健康甚鉅，及其品行、犯罪後之態度等一切情狀，量處如主文所示之刑。
三、又於八十八年四月二十八日經警至丙○○住處查獲安非他命一大包、五小包（驗
    餘淨重共計四十點七九五克），均係被告販賣予丙○○之毒品，應依毒品危害防
    制條例第十八條第一項前段之規定沒收銷燬之。至警員於上開時、地另扣得之吸
    食器，與被告販賣安非他命犯行當無直接關係，故不於本案中併為沒收之諭知。
四、被告前三次販賣安非他命予丙○○、甲○○所得分別為一萬五千元、二萬元、一
    萬五千元，共計五萬元，業經丙○○、甲○○於本院調查中陳述明確（詳本院八
    十九年三月六日訊問筆錄），應依毒品危害防制條例第十九條一項之規定沒收之
    ，如全部或一部不能沒收時，以其財產抵償之。至被告第四次販賣安非他命約定
    之價額雖為三萬元，然尚未收取一節，亦經證人丙○○、甲○○敘明在卷（同前
    訊問筆錄），故尚無從諭知沒收，併予敘明。
五、臺灣板橋地方法院檢察署於八十九年三月十四日以板檢金明八九偵字第二七二八
    號函送併案審理被告另於八十九年一月二十八日在臺北縣新店市○○街九十之九
    號現住處正欲出門時，在門口為埋伏之警員查獲其身上攜有安非他命一包（毛重
    約一公克）、其住處置有安非他命數包（毛重約八點九公克）、安非他命四大包
    （毛重約一百四十九公克）、夾鏈帶一大包、海洛因一包（毛重約一點九公克）
    、吸食器一組、電子秤一台、現金六萬元等物，涉有違反毒品危害防制條例犯行
    ，雖經被告於警訊中陳稱其所持安非他命係正要交付予綽號兩百之男子等語，然
    其否認有販賣毒品之行為，此外遍查全卷並無其他證據可證被告有販賣安非他命
    營利之行為，尚難認定該案與本案間有裁判上一罪關係，本院自無從併予審究，
    附此說明。
據上論斷，應依刑事訴訟法第二百九十九條第一項前段，毒品危害防制條例第四條第
二項、第十八條第一項前段、第十九條第一項，刑法第十一條、第五十六條、第四十
七條，判決如主文。
本案經檢察官黃惠玲到庭執行職務。
中     華     民     國     八十九     年     四 月      二十九     日
                                  臺灣士林地方法院刑事第一庭
                                      法  官  彭  幸  鳴
右正本證明與原本無異。
如不服本判決，應於判決送達後十日內，向本院提出上訴狀。
                                      書記官  郭  玲  華
中     華     民     國     八十九     年     四     月      二十九     日
附錄本案論罪科刑法條：
毒品危害防制條例第四條第二項
製造、運輸、販賣第二級毒品者，處無期徒刑或七年以上有期徒刑，得併科新臺幣七
百萬元以下罰金。


司法院資訊處製作；財團法人民間司法改革基金會備份。
